臺灣高等法院臺中分院民事裁定　96年度聲字第130號
聲　請　人　甲○○
上列聲請人因與民安瓦斯實業股份有限公司等間再審事件，聲請
訴訟救助，本院裁定如下：
    主  文
聲請駁回。
聲請程序費用由聲請人負擔。
    理  由
一、聲請意旨略以：本件因「非單純」民訴，而係刑附民之損賠
    ，民庭受刑庭囑託代為裁判。故仍應適用刑訴法第505及504
    條規定免納裁判費，始符立法保護刑事被害人之美意等語。
二、按刑事法院依刑事訴訟法第504條第1項以裁定將附帶民事訴
    訟移送同院民事庭，依同條第2項規定，固應免納裁判費。
    然所應免納裁判費之範圍，以移送前之附帶民事訴訟為限，
    一經移送同院民事庭，即應適用民事訴訟法之規定（最高法
    院76年台上字第781號判例參照）。又對於附帶民事訴訟之
    判決聲請再審者，應依民事訴訟法向原判決法院之民事庭提
    起再審之訴，刑事訴訟法第512條定有明文。則其再審之訴
    ，已無附帶民事訴訟性質。而提起民事再審之訴，應依民事
    訴訟法第77條之17之規定，繳納裁判費，此乃必須具備之程
    式。是對於附帶民事訴訟之判決聲請再審者，自亦應依民事
    訴訟法第77條之17之規定，徵收裁判費（司法院74年5月14
    日廳民一字第353號函示研究意見參照）。經查，聲請人因
    請求侵權行為損害賠償事件，而提起刑事附帶民事訴訟（本
    院91年度附民字第16號），業經本院刑事庭於91年1月22日
    裁定依刑事訴訟法第504條第1項前段規定，移送至民事庭，
    經本院民事庭於96年1月23日以94年度重訴更(一)字第6號駁回
    聲請人之訴，嗣因聲請人未繳納第三審裁判費用及委任律師
    為訴訟代理人，而經最高法院於96年8月3日裁定駁回聲請人
    之上訴，是本院94年度重訴更(一)字第6號判決已告確定，嗣
    聲請人提起本件再審之訴（96重再字第13號），揆諸上開判
    例、研究意見意旨，應繳納裁判費，是聲請人主張本件係對
    刑事附帶民事訴訟確定判決提起再審，而刑事附帶民事訴訟
    係無庸繳納裁判費，故本件再審應無須繳納裁判費，而聲請
    訴訟救助云云，顯有誤解。
三、次按當事人無資力支出訴訟費用者，依民事訴訟法第107條
    規定，法院固應依聲請准予救助，惟此項請求救助之事由，
    依同法第109條第2項、第284條之規定，應提出能即時調查
    之證據以釋明之。本件聲請人聲請訴訟救助，未據提出能即
    時調查之證據，以釋明其無資力支出訴訟費用之主張為真實
    ，其聲請即屬無從准許，爰裁定如主文。
中　　華　　民　　國　　96　　年　　10　　月　　29　　日
                  民事第二庭    審判長法　官  翁芳靜
                                      法　官  謝說容
                                      法　官  蔡秉宸
以上正本係照原本作成。
如不服本裁定應於裁定送達後10日內向本院提出抗告理由狀（須
按他造人數附具繕本），並繳納抗告裁判費新台幣1,000元。
                                      書記官  洪麗華
中　　華　　民　　國　　96　　年　　10　　月　　29　　日
                                                      Ｍ
